臺灣高等法院刑事判決　　　　　　　　　　　　九十一年度重上更(三)字第五二號
　　上　訴　人
　　即　被　告　甲○○
　　選任辯護人　曾肇昌
右上訴人因貪污治罪條例案件，不服臺灣新竹地方法院八十七年度訴字第八八號，中
華民國八十七年七月十三日第一審判決（起訴案號：臺灣新竹地方法院檢察署八十六
年度偵字第九九六二號）提起上訴，經判決後，由最高法院第三次發回，本院判決如
左：
    主  文
原判決關於甲○○部分撤銷。
甲○○依據法令從事公務之人員，對於主管之事務，明知違背法令，直接圖私人不法
利益，因而獲得利益，處有期徒刑壹年拾月，褫奪公權貳年，緩刑肆年。
    事  實
一、甲○○係內政部警政署保安警察第一總隊隊員，於民國（下同）八十三年十月間
    支援新竹縣警察局竹北分局，派駐湖口分駐所，負責該所支援勤務並協助處理一
    般性案件，係依據法令從事公務之人員，於八十六年四月二十二日十時四十五分
    許，新竹縣警察局竹北分局湖口派出所所長張建雄率領甲○○等人在新竹縣湖口
    鄉○○路○段附近執行交通稽查勤務時，發現謝褔添駕駛未經核准領用牌證之六
    輪拼裝車輛行經該處，張建雄即指示甲○○依違反道路交通管理處罰條例第十二
    條第一項第二款規定對謝褔添開具罰單告發，並將該價值新台幣（下同）十二萬
    元之車輛查扣，由甲○○負責保管，停放於新竹縣湖口鄉新工派出所停車場，甲
    ○○雖依指示開具罰單，並於該罰單違規事實欄上載明「禁駛沒入」及查扣該併
    裝車，甲○○明知其於罰單上所載之內容並無不合，惟竟復受乙○○之要求而當
    場擅將「沒入」二字刪除，嗣甲○○於翌日即八十六年四月二十三日即將該案件
    送交新竹縣警察局竹北分局，新竹縣警察局竹北分局受理該案件後，該分局分局
    長蔡丁居因該事件另涉盜採砂石刑事案件為由調卷，未立即將該案件相關資料案
    件送交臺灣省交通處新竹監理站處理，且該查扣之拼裝車均未執行沒入。迨八十
    六年六月下旬至七月上旬某日，新工派出所警員陳宗明要求甲○○將乙○○所有
    之前開拼裝車駛離該地，且因乙○○委由新竹縣議員黃秀輝之兒子黃中鉞向甲○
    ○請託欲取回車輛，甲○○明知該查扣之拼裝車，應執行沒入銷毀不得發還，竟
    對於主管之事務，基於直接圖私人不法利益之意圖，於八十六年七月中旬某日，
    在新竹縣湖口鄉○○路與德興路交岔路口向謝褔添表示可取回該車，並於八十六
    年七月中旬某日中午一時三十分許，在新竹縣湖口鄉○○路停車場將上開查扣之
    拼裝車輛鑰匙交予謝褔添，由謝褔添自行至新工派出所停車場取回併裝車，直接
    圖謝褔添得該價值十二萬元車輛之不法利益。嗣法務部調查局新竹縣調查站接獲
    檢舉，進行電話監聽後，乙○○並於八十六年十月二十日向該站提出檢舉，甲○
    ○惟恐事發受罰，即於八十六年十一月十八日中午至謝褔添住處，表示警方督察
    室已知此案，要謝褔添儘快找輛相似之拼裝車代替原查扣車輛，謝褔添遂於同月
    十九日中午在桃園縣楊梅鎮富岡里十五鄰二五０號處找到相似之拼裝車，其後並
    以三萬元代價向陳國泉購得，依甲○○指示停放在湖口鄉和興公墓入口處。其後
    新竹縣警察局竹北分局分局長蔡丁居於八十六年十一月間知悉法務部調查局新竹
    縣調查站正在調查此案件時，即將乙○○前開違規案件之資料交由該分局裁決室
    處理，該分局裁決室巡佐黃清標發現該違規通知單上到案日期為「八十六年五月
    八日」，已逾期甚久，乃與交通裁決所聯絡後，將甲○○所掣發之前開竹縣警刑
    交字第989299號新竹縣警察局舉發道路交通管理事件通知單移送受理機關之移送
    聯上之應到案日期更改為「八十六年十二月六日」，並通知甲○○到竹北分局在
    該更改處蓋章，甲○○同意更改後將通知書影本交予謝褔添，並要求其至新竹監
    理站繳納罰款結案。
二、案經新竹縣警察局及法務部調查局新竹縣調查站分別移送臺灣新竹地方法院檢察
    署檢察官偵查起訴。
    理  由
一、訊據上訴人即被告甲○○坦承有於前開時地，就乙○○違規事實開具罰單告發，
    而復即受乙○○之請求，將罰單上所載之「沒入」二字當場刪除，並另受新竹縣
    議員黃秀輝之兒子黃中鉞之請託，將其所保管查扣乙○○違規駕駛之拼裝車發還
    乙○○等事實不諱，惟矢口否認有圖利乙○○不法利益之犯行，辯稱：因乙○○
    說若伊不將「沒入」二字刪除，則不在該舉發單上簽名，伊因受乙○○要求而將
    「沒入」二字刪除，後來因黃中鉞拿乙○○之不起訴處分書給伊看，請求發還該
    車，伊因一再受託請求，且新工派出所亦表示該拼裝車停放地點佔用停車位，要
    求伊將該車拖回湖口分駐所，伊始同意將該拼裝車發還乙○○，然亦要求將來處
    理時，須將該車交還，且嗣乙○○亦已交還原查扣之拼裝車，伊並未要求乙○○
    另行購車供沒入，亦無圖利之意圖云云。
二、惟查：
（一）被告甲○○為支援新竹縣警察局竹北分局湖口分駐所警員，於八十六年四月二
      十二日十時四十五分許，在新竹縣湖口鄉○○路○段附近執行交通稽查勤務時
      ，發現謝褔添駕駛違規拼裝車，旋即依法取締告發，並查扣前開車輛，且將該
      車輛停放在新工派出所等情，此據被告甲○○供承在卷，並經乙○○證述無異
      ，復有卷附新竹縣警察局八十六年四月二十三日竹縣警刑交字第九八九二九九
      號舉發違反道路交通管理事件通知單、受理違反道路交通管理事件登記簙、竹
      北分局湖口分駐所八十六年四月二十二日及八十六年四月二十三日勤務分配表
      各乙紙可資佐證。再被告甲○○亦供承前開分局所查扣之車輛，係由開具違規
      舉發通知書之警員保管，是以乙○○遭查獲查扣之前開車輛，係由被告甲○○
      保管，並停放在新工派出所，委無足疑。而查貪污治罪條例第六條第一項第四
      款所謂主管事務，係指依法令於職務上對於該事務有主持或執行之權責者而言
      （參照最高法院三十一年上字第三０四號判例），故該扣案之車輛既由依據法
      令從事公務之人員即被告負執行保管職務及責任，自屬其主管之事務。
（二）乙○○委由新竹縣議員黃秀輝之兒子黃中鉞向被告甲○○請託欲取回車輛，被
      告受託後，即於八十六年七月中旬某日，在新竹縣湖口鄉○○路與德興路交岔
      路口向謝褔添表示可取回該車，並於八十六年七月中旬某日中午一時三十分許
      ，在新竹縣湖口鄉○○路停車場將上開查扣之拼裝車輛鑰匙交予謝褔添，由謝
      褔添自行至新工派出所停車場取回拼裝車等情，業據被告供承不諱，並經證人
      謝褔添、黃中鉞證述在卷。又被告惟恐事發受罰，於八十六年十一月十八日中
      午至謝褔添住處，表示警方督察室已知此案，要謝褔添儘快找相似之同型拼裝
      車代替原查扣車輛，謝褔添遂於同月十九日中午在桃園縣楊梅鎮富岡里十五鄰
      二五０號處找到相似之拼裝車，並以三萬元代價向陳國泉購得，且依甲○○指
      示停放在湖口鄉和興公墓入口處等情，亦經謝褔添供明在卷，並經證人即出售
      拼裝車予乙○○之陳國泉於偵查中證述明確。
（三）前開原查扣之拼裝車於八十六年十二月十八日下午三時三十分許，仍停放在謝
      褔添住處倉庫內，業經原審檢察官到現場勘驗屬實，有履勘現場筆錄乙紙在卷
    可參，且謝褔添亦坦承該車確為被告於八十六年四月二十二日所查扣之原車，
      又警方於八十六年十一月二十日找到停放在湖口鄉和興公墓入口處之乙○○向
      陳國泉購買之拼裝車，經與前開查扣車輛比對結果，兩車外觀、車頭型式、擋
      風玻璃、車身擋土木板均有明顯不同，被告豈有誤認該拼裝車為原查扣之違規
      拼裝車之可能，復有二車照片共十三幀附卷可參，足認被告所稱乙○○所交付
      之拼裝車係原查扣之拼裝車乙節，與事實不符。而查被告開單告發乙○○違規
      駕駛拼裝車，並查扣該車輛後，及將此違規案件送交新竹縣警察局竹北分局交
      通裁決室處理，則被告僅負暫為保管該車輛而已，應靜待裁決結果，此依台灣
      省拼裝車輛管理及取締要點第十二條亦規定警察機關於舉發應執行沒入之拼裝
      車輛時，應將違規車輛送交指定處所取據後，併同告發單移送公路監理機關裁
      處，雖乙○○係受范綱宏之僱用以該拼裝車載運土石，而范綱宏涉嫌盜採砂石
      乙案，業經台灣新竹地方法院檢察署檢察官八十六年度偵字第六二八五號不起
      訴處分，有該署不起訴處分書乙份在卷可參，惟查乙○○係因違規駕駛未經核
      准領用牌證之六輪拼裝車而被開單告發並遭查扣，並非因范綱宏涉嫌竊盜乙案
      遭查扣，則范綱宏涉嫌竊盜乙案之偵查結果，並不因之影響其違規事實，被告
      又豈能以范綱宏涉嫌竊盜乙案業經不起訴處分，即遽而擅自將系爭拼裝車發還
      乙○○，甚且未於發還車輛時要求乙○○書具保管條，並載明被告所辯將來該
      車經裁決沒入時，乙○○須將該車交還等意旨，此被告亦坦承未經法定程序等
      語，且被告於事發後始要求乙○○另行購車供沒入銷毀，是被告顯非僅係暫時
      將系爭車輛交由乙○○保管，而查前開原查扣之拼裝車價值為十二萬元，已據
      乙○○於本院前審調查時供述在卷，被告擅將該價值十二萬元之車輛交還乙○
      ○，其有直接圖乙○○得價值為十二萬元之拼裝車，亦無疑義。
（四）卷附監聽電話00－0000000，錄音日期八十六年十一月十五日八時五
      十分至同年十一月二十日十時十分及十一月二十日十時十分至十一月二十七日
      二十二時之監聽錄音帶及譯文，其中：
      １、八十六年十一月十八日二十二時十三分至二十二時十七分監聽內容：被告
      向謝褔添表示「現在上級要追回去」，謝褔添答「誰說要追回去的」，甲○○
      說「分局的，你現在車子還在嗎」謝褔添答「我換過了」。
      ２、十一月十九日十二時五十六分至十二時五十七分監聽內容：謝褔添向被告
      表示「我正在找，現在在新豊」，甲○○說「上面三點要來看」，謝褔添說「
      我一下子回去才和你講」，甲○○說「你儘量找，我在你家等」。
      是依上開監聽紀錄觀之，均足以證明被告確有要求乙○○另行找尋他車代替原
      查扣拼裝車供沒入銷毀以掩飾犯行之事實，被告辯稱並無要求乙○○另行購車
      供沒入，且因事隔已久而沒有發現兩部車是否有不同云云，顯與事實不符，殊
      非可採。
（五）謝褔添駕駛未經核准領用牌證之六輪拼裝車，於八十六年四月二十二日十時四
      十五分許，行經新竹縣湖口鄉○○路○段附近，為新竹縣警察局竹北分局湖口
      派出所所長張建雄率領被告甲○○等人在新竹縣湖口鄉○○路○段附近執行交
      通稽查勤務時，攔截依法取締告發，而此依道路交通管理處罰條例第十二條第
      一項第二款及第二項規定，應開單告發乙○○禁駛並沒入該車輛，被告依該所
      長指示援引上揭條例規定開具罰單告發，並於該罰單違規事實欄記載「禁駛沒
      入」，並無不合，詎竟應乙○○之要求當場將「沒入」二字刪除，自與乙○○
      上揭違規行為應受之處罰不合，雖被告辯稱當時乙○○以伊不刪除該「沒入」
      二字即不簽收該罰單，伊因而應其要求將該「沒入」二字刪除云云，惟查謝褔
      添違規駕駛未經核准領用牌證之六輪拼裝車，既經被告攔截而開單告發，縱乙
      ○○拒不在該罰單上簽收，被告儘可以拒簽為由逕行就其違規事實予以開單告
      發，否則豈非任何違規者均得以拒簽罰單為由而逃避其違規行為之處罰，至乙
      ○○之上揭違規事實，依前開規定應予禁駛並沒入該車輛，被告於該罰單上是
      否記載「禁駛沒入」固不因之影響乙○○違規事實所應受之裁罰，惟被告既於
      該罰單上載明「禁駛沒入」，而其竟依乙○○之要求即擅將「沒入」二字刪除
      ，其主觀上顯有圖乙○○不法利益之犯意﹔至被告係在告發當場即為上開刪除
      之決定，難認其有登載不實之故意﹔至新竹縣警察局竹北分局裁決室巡佐黃清
      標於發現該違規通知單上到案日期為「八十六年五月八日」，已逾期甚久，乃
      與交通裁決所聯絡後，將被告所掣發之前開竹縣警刑交字第989299號新竹縣警
      察局舉發道路交通管理事件通知單移送受理機關之移送聯上之應到案日期更改
      為「八十六年十二月六日」，並通知被告到竹北分局在該更改處蓋章，被告同
      意更改後將通知書影本交予謝褔添，並要求其至新竹監理站繳納罰款結案等情
      ，此經證人黃清標、蔡丁居證述明確，足認被告並非自行擅自更改該違規通知
      單上到案日期，就此自無圖利乙○○之故意，附此敘明。
（六）至被告原將前開查扣之拼裝車停放於新工派出所後，新工派出所表示該拼裝車
      停放地點佔用停車位，乃要求伊將該車拖回湖口分駐所等情，固經證人即新工
      派出所警員陳宗明於原審證述明確，然查被告非不得向主管或竹北分局請示如
      何解決車輛問題，或另尋覓地點停放，又豈能以無停車位為由而將該查扣車輛
      交由乙○○領回之理，是自難徒憑該證人之證言遽為有利於被告之認定。
（七）綜上所述，被告於發現乙○○駕駛未經核准領用牌照之六輪拼裝車輛，依違反
      道路交通管理處罰條例第十二條一項第二款、第二項之規定開具罰單告發，並
      於其上載明「禁駛沒入」，詎其竟應乙○○之要求而擅將「沒入」二字當場刪
      除，復未依台灣省拼裝車輛管理及取締要點規定，將其所查扣之車輛送交指定
      處所取據後，併同告發單移送公路監理機關裁處，而自行將其保管之該拼裝車
      輛鑰匙交還乙○○將該車輛駛回使用，嗣乙○○以原查扣之車輛已變賣為由，
      而另以三萬元之價格購置同型相似之車輛頂替，足見被告有違背法令而直接圖
      乙○○私人之不法利益，並因而使乙○○獲得利益，應堪認定，被告所辯各節
      ，要屬推諉卸責之詞，殊非可採。
三、查被告係內政部警政署保安警察第一總隊隊員，負責支援新竹縣警察局竹北分局
    ，派駐湖口分駐所，擔任該所支援勤務並協助處理一般性案件，係依據法令從事
    公務之人員，而查被告行為後，依據法令從事公務之人員對於主管之事務，直接
    圖私人不法利益之犯行，貪污治罪條例第六條第一項第四款業已於九十年十一月
    七日修正公布，並於同年月九日生效施行，比較新舊條例就直接圖利罪之規定，
    其構成要件新條例較舊條例為嚴格，以新條例有利於被告，依刑法第二條第一項
    前段規定自應適用裁判時法，核被告所為，係犯修正後貪污治罪條例第六條第一
    項第四款之對於主管之事務直接圖利罪罪。公訴意旨就本件被告圖利之事實，業
    於事實欄內敘述明確，雖「證據並所犯法條」欄未記載該條文，仍為起訴效力所
    及，本院自得予以審究。而查被告於偵查中自承未經法定程序，將該車發還給乙
    ○○，則被告將違規經查獲應沒入之車輛擅自發還乙○○，並非暫交乙○○保管
    ，顯係自白犯罪，應依同條例第八條第二項之規定，減輕其刑。
四、原審就被告甲○○予以論罪科刑，固非無見。惟查：原判決認定被告係構成同條
    例第四條第一項第五款之違背職務收受賄賂罪，不無違誤（理由詳如後述）。被
    告上訴意旨猶執陳詞否認犯罪，雖無足取，但查原判決關於被告甲○○部分既有
    上開可議，自應予以撤銷改判。而查被告係內政部警政署保安警察第一總隊隊員
    ，奉命支援新竹縣警察局竹北分局，派駐湖口分駐所，擔任該所支援勤務並協助
    處理一般性案件，其取締告發乙○○違規事件，一時受乙○○之要求及黃中鉞之
    請託，未能謹守職責，而犯法禁，惟被告並未從中獲取利益，嗣並已就其所為知
    所悔悟，且迭次表示當以此為警惕，爾後當知分寸、謹守職責，而被告犯罪情節
    尚非重大，衡酌各情，其犯罪情節，客觀上非不可憫恕，縱處以最輕刑仍顯過重
    ，爰依刑法第五十九條規定酌減其刑，又審酌被告犯罪動機、目的、手段、所圖
    乙○○不法利益之數額、因而所致生之危害及犯後態度等一切情狀，量處有期徒
    刑一年十月，並宣告褫奪公權二年。而查被告前未曾受有期刑以上刑之宣告，有
本院被告全國前案紀錄表在卷可憑，素行良好，此次因一時虞疏而犯法紀，犯後
    已知所悔悟，其經此次罪刑之宣告，爾後當知所警惕，諒無再犯之虞，是本院認
    被告所受本件刑之宣告，以暫不執行為適當，爰併予宣告緩刑四年，以啟自新。
五、公訴意旨略以：被告係依據法令從事公務之人員，於查扣謝褔添所有前開拼裝車
    後，即八十六年四月下旬某日，透過其不知情不詳姓名友人約乙○○見面表示只
    要交付十五萬元，即可取回該拼裝車輛，惟乙○○認金額過高而未同意，但仍將
    前開舉發單正本交予被告，由被告協助處理。八十六年六月下旬至七月上旬某日
    ，因新工派出所警員陳宗明要求被告將乙○○所有之前開拼裝車駛離該地，被告
    竟在新竹縣湖口鄉○○路與德興路交岔路口向謝褔添表示可取回該車，但須支付
    二萬元，乙○○同意後，被告乃於八十六年七月中旬某日中午一時三十分許，於
    新竹縣湖口鄉○○路停車場將上開查扣之拼裝車輛鑰匙交予謝褔添，由謝褔添自
    行至新工派出所停車場取回拼裝車，謝褔添則於同日晚上九時三十分許，在新竹
    縣湖口鄉○○路停車場交付現金二萬元予被告，由被告對於違背職務之行為收受
    賄賂。因認被告涉犯貪污治罪條例第四條第一款第五款之罪嫌云云。按犯罪事實
    應依證據認定之，無證據不得推定其犯罪事實，刑事訴訟法第一百五十四條定有
    明文。訊據被告矢口否認有收受賄賂之犯行，辯稱：伊未曾向謝褔添要求賄賂，
    亦未收受十五萬元或二萬元，伊於八十六年十一月二十二日六時三十五分許有到
    乙○○家，是去送更改日期的罰單，根本不是去退還乙○○交付的二萬元等語，
    經查：乙○○固供稱被告曾於前開拼裝車遭查扣後之二、三日，透過徐寶星以電
    話邀約伊至新竹縣湖口鄉○○路九十一號新竹縣議員黃秀輝之兒子黃中鉞所開設
    之土地代書事務所見面，當場有徐寶星、黃中鉞、被告與伊四人，徐寶星當場向
    伊表示前開拼裝車價值約三十萬元，要求伊支付一半即十五萬元，即可取回車輛
    ，伊當時並未表示同意，迨伊所涉盜採砂石另案獲得不起訴處分後，被告復在新
    竹縣湖口鄉○○路與德興路交岔路口向伊表示可取回該車，但須支付二萬元，嗣
    經伊同意，被告乃於八十六年七月中旬某日中午一時三十分許，在新竹縣湖口鄉
    ○○路停車場將上開查扣之拼裝車輛鑰匙交予伊，由伊自行至新工派出所停車場
    取回拼裝車，伊並於同日晚上九時三十分許，在新竹縣湖口鄉○○路停車場交付
    現金二萬元予被告收受，嗣後被告惟恐事發受罰，乃將該二萬元退還伊云云，惟
    此為被告所否認，而證人徐寶星證稱：伊不知上開情事，亦不認識乙○○等語（
    見警訊卷第十一頁，本院上訴卷第三十八頁），另證人黃中鉞證稱：乙○○請伊
    向警員說情，但沒有說拿錢之事等語（見本院上訴卷第三十八頁反面），均不能
    證明乙○○所供被告有交付二萬元賄款為真實。至乙○○於新竹縣調查站調查時
    及偵審時固迭次指述被告有於八十六年十一月二十二日上午六時三十五分許偕同
    其女友到伊家退還賄款二萬元云云，而被告亦供承有於當時到乙○○家中，惟辯
    稱當時係去送更改日期之罰單給乙○○云云，而乙○○亦供稱被告當時有送更改
    日期之罰單給伊云云，且查乙○○於八十六年十月二十日新竹縣調查站調查時及
    本院前審調查時供稱被告於八十六年七月中旬某日伊交付賄款後數日退還該二萬
    元云云，其就被告究於何時退還該二萬元賄款，前後供述已有不一，甚且乙○○
    於八十六年十月二十日向新竹縣調查站檢舉被告涉嫌向其收受賄款二萬元，而若
    依乙○○指述被告係於同年十一月二十二日退還二萬元，則何以其於八十六年十
    月二十日在新竹縣調查站調查時竟即指述被告已退還該二萬元賄款，是乙○○指
    述被告曾至其家中退還該二萬元賄款乙節，是否事實，非無可疑（至乙○○於八
    十六年十月二十日及同年十二月一日在新竹縣調查站所供何人叫其去取車、取車
    地點、車鑰匙如何取得等情，雖前後供述不一，惟被告確有受黃中鉞之請託，而
    向乙○○表示可以取回該車，並將車鑰匙交予乙○○，由乙○○取回遭查扣應沒
    入之系爭拼裝車，則屬事實，已如前述，並不因乙○○前後所供何人叫其去取車
    、取車地點、車鑰匙如何取得等情不一而異，附此敘明），另查乙○○於本院前
    審調查時供稱八十六年十一月二十二日當天甲○○離開後，調查站人員即出現在
    伊家中，並將伊帶到調查站云云（見本院上更（二）卷第二十五頁），而查乙○
    ○既已檢舉被告涉嫌向其收受賄賂，茍被告確有於當日上午六時三十五分許前往
    乙○○家中退還該二萬元賄款，其又何以未逕將該二萬元賄款交予該調查人員，
    以供佐證，何以遲至同年十二月一日始將其所稱之二萬元賄款交由該調查站處理
    ，則該二萬元是否為被告所退還，亦非無疑﹔證人即被告甲○○女友（現為其配
    偶）章貴花於本院前審調查時亦到庭證稱：「只有一次我在早上有與甲○○到過
    乙○○家裡，送交通裁決的罰單給乙○○，但不是去退錢。」、「我並沒有與甲
    ○○到乙○○家裡退錢。」、「因為當時甲○○沒有交通工具，所以我就開車帶
    甲○○到乙○○家裡，一起送罰單給乙○○。」等語（見本院更（二）卷第九十
    八頁），而經本院前審調取被告甲○○在竹東郵局０四三一一一─二所開設００
    五二四二─九郵政存簿儲金帳戶資料，經該局於九十年六月一日以營00000
    00─三一號函檢送甲○○八十六年一月至八十六年十二月間之存提明細資料，
    經核閱結果並無符合乙○○所稱於八十六年十一月二十二日之前數日有提領二萬
    元之紀錄（見本院更（二）卷第一一０頁、第一一一頁）。綜上所述，本件除乙
    ○○指述被告有收受賄款二萬元及退還該賄款外，並無何積極證據可資證明乙○
    ○指述係屬事實，實難僅憑乙○○片面之指述即遽認被告有收受賄賂之犯行，被
    告此部份犯行尚屬不能證明，被告所辯並無自乙○○收受二萬元云云，應堪採信
    。惟公訴人認此部分與前開論罪科刑部分有吸收關係，屬裁判上一罪，爰不另為
    無罪之諭知。
據上論斷，應依刑事訴訟法第三百六十九條第一項前段、第三百六十四條、第二百九
十九條第一項前段，修正後貪污治罪條例第六條第一項第四款、第八條第二項、第十
七條、第十九條，刑法第二條第一項前段、第三十七條第二項、第七十四條第一項第
一款、第五十九條，判決如主文。
本案經檢察官林炳雄到庭執行職務。
中      華      民      國      九十一      年    六    月    二十七    日
                              臺灣高等法院刑事第三庭
                                  審判長法  官  張  連  財
                                        法  官  陳  榮  和
                                        法  官  張  傳  栗
右正本證明與原本無異。
如不服本判決應於收受送達後十日內向本院提出上訴書狀，其未敘述上訴之理由者並
得於提起上訴後十日內向本院補提理由書（均須按他造當事人之人數附繕本）。
                                        書記官  秦  慧  榮
中      華      民      國      九十一  年      六      月    二十七    日
附錄    本判決論罪科刑法條：
修正後貪污治罪條例第六條第一項第四款：
有下列行為之一者，處五年以上有期徒刑，得併科新台幣三千萬元以下罰金：
四、對於主管或監督之事務，明知違背法令，直接或間接圖自己或其他私人不法利益
    ，因而獲得利益者。
